臺灣桃園地方法院交通事件裁定　　　　96年度交聲字第489號
原處分機關　交通部公路總局新竹區監理所桃園監理站
異　議　人
即受處分人　長榮國際儲運股份有限公司
代　表　人　丙○○
代　理　人　乙○○
　　　　　　　　　　4樓
上列異議人即受處分人因違反道路交通管理處罰條例案件，對於
交通部公路總局新竹區監理所桃園監理站民國96年7 月24日所為
之處分（原處分：桃監裁罰字第裁52-ZGC045512號），聲明異議
，本院裁定如下：
    主  文
異議駁回。
    理  由
一、原處分意旨略以：異議人即受處分人長榮國際儲運股份有限
    公司（以下稱異議人）所有之車牌號碼082-GG號營業遊覽大
    客車於民國96年5 月18日10時28分許，在國道三號高速公路
    南下路段186 公里處，因測得車速為124 公里，超速14公里
    為國道公路警察局第七警察隊快官分隊警員附採證照片逕行
    舉發。原處分機關認異議人違反道路交通管理處罰條例第33
    條第1 項第1 款之規定，於96年7 月24日裁處罰鍰新臺幣（
    以下同）3,500元。
二、聲明異議意旨則以：異議人所有前開車輛當日係由乙○○駕
    駛，車輛依規定裝置行車紀錄器且定期參加檢驗，檢驗合格
    後，監理單位才准予參加營運，而異議人為管理駕駛員，於
    公司內明文規定，駕駛員接班行車前應裝設紀錄卡，並於下
    班後卸取紀錄卡交付公司審查後歸檔存查，卷附行車紀錄卡
    係由異議人管理幹部在接獲舉發單後，由歸檔資料夾內所調
    閱，上面尚記錄著日期、車號、里程數及駕駛人之簽名，且
    該行車紀錄卡送請權威單位「樺崎實業股份有限公司」分析
    結果，前開車輛於96年5 月18日10時25分至10時38分之行車
    速度均在時速110 公里以下，然舉發單位所測得之行車速度
    卻高達124 公里，倘舉發單位所述為事實，則前開車輛當日
    沿途豈不均在超速行駛，何以未遭其他單位掣單舉發，故前
    開車輛並未違規超速行駛應屬事實等語。
三、按汽車行駛高速公路應依速限標誌指示，高速公路交通管制
    規則第5 條第1 項前段定有明文。又汽車行駛於高速公路、
    快速公路或設站管制之道路，不遵使用限制、禁止、行車管
    制及管理事項之管制規則，而有行車速度超過規定之最高速
    限或低於規定之最低速限者，處汽車駕駛人新臺幣3,000 元
    以上6,000 元以下罰鍰，道路交通管理處罰條例第33條第1
    項第1款亦規定甚明。
四、本院查：
（一）異議人所有前開揭車輛於上開時、地行車速度達124 公里
      ，超過規定之最高速限（即時速110 公里）14公里之情形
      ，業據舉發警員吳佳益到庭結證稱：舉發地點係在國道三
      號高速公路南下186 公里處，該路段係下坡路段，伊係在
      避車彎處進行測速定點照相，當時該路段車流不多，違規
      車輛行駛外線車道，伊使用雷射測速儀測得行車速度為12
      4 公里。而雷射測速槍係以雷射光束打到車輛上反射回來
      之速度進行測速，一次僅能鎖定一部車輛，而採證照片上
      的十字線，即為雷射光速所打擊到車上的點等語明確（見
      本院96年10月23日訊問筆錄），並有卷附之採證照片1 張
      、雷射測速儀器出廠檢驗證明1 份為證；又雷射測速儀器
      在從國外進口至國內交通警察使用之前，在先進國家早已
      使用多年，而雷射測速原理是以雷射光先後發射與接收後
      ，通過高速運算計算時間與距離，此種雷射技術與概念，
      早在美國登陸月球時即使用為計算精密登陸距離，則較簡
      單的交通違規雷射測速，如果仍質疑雷射測速儀器不精確
      ，顯見屬於臆測而無根據。況且雷射測速槍係以雷射光速
      瞄準受測目標車進行偵測，不受其他車輛干擾，只能鎖定
      一個測速目標，確認違規車輛不會有錯誤，不易被違規者
      以反偵測設備偵測，偵測時間僅需0.3 秒，未來廣泛使用
      已是不可避免的趨勢，此為本院職務上所知悉事項。異議
      人質疑本件採證存有瑕疵、證據力不足云云，尚嫌無據。
（二）異議人固以前開車輛內之行車紀錄器顯示當時時速均未超
      過110 公里，並提出行車紀錄紙、樺崎實業股份有限公司
      行車紀錄紙分析報告書、香港商太古商用汽車有限公司台
      灣分公司中壢服務中心出具之行車紀錄器定期檢測合格證
      明各1 紙為證。惟異議人提出之行車紀錄紙上之車號、日
      期、行車公里數等，均為每日司機要出車時所自行填寫，
      司機並會簽名確認，已據異議人代理人即舉發當日駕駛前
      開車輛之乙○○於本院訊問時陳述在卷（參本院96年10月
      23日訊問筆錄）；而證人即解析異議人所提之行車紀錄紙
      之甲○○於本院訊問時亦結證稱：伊係根據異議人提供之
      行車紀錄紙作解析，該行車紀錄紙的紀錄日期係人為書寫
      ，因異議人所裝設之行車紀錄器的型號並非數位式，所以
      無法在行車紀錄紙上顯示相關紀錄資料，故伊無法確認伊
      所解析之行車紀錄紙是否確為96年5 月18日之紀錄，除非
      將整月份之行車紀錄紙取出，用里程紀錄是否連續來確認
      等語明確（見本院96年11月27日訊問筆錄），是本件異議
      人提出之行車紀錄紙是否係由前開遭舉發之車輛內取出、
      是否為舉發違規日期所紀錄等，依異議人提出之相關證據
      資料觀之，顯非無疑。
（三）按交通警察掣單舉發違反道路交通管理處罰條例所列之違
      規事實，本質上為行政處分，係公務員基於職務上之權力
      ，依法就特定之具體事件所為之具公法上效果之單方面行
      政行為，基於公務員為公法上行為具有公信力之原則，該
      行政行為當可被推定為真正，其據以依法處分之事實認定
      亦為正確無誤，本此公信原則，乃立法者賦予行政機關制
      定違反道路交通事件統一裁罰基準及處理細則，以達其維
      護交通秩序、安全之行政目的。本件證人吳佳益至本院作
      證亦具結以言詞供述本件之舉發經過，其與異議人素不相
      識，亦無仇恨、嫌隙，當無自陷偽證罪之處罰而構詞誣指
      異議人之理。此外，本院亦查無任何證據足資證明本件舉
      發內容，有何捏造事實違法取締之情事，則執勤員警本其
      維護交通秩序、安全職責所為之舉發，自應受到合法、正
      確之推定。
五、綜上，本件事證明確，異議人所有車輛違反行車速度超過規
    定之最高速限之違違規行為，堪值認定。原處分機關以異議
    人違反道路交通管理處罰條例第33條第1 項第1 款之規定，
    裁處異議人罰鍰3,500 元，核無違誤，本件異議為無理由，
    應予駁回。
據上論斷，應依道路交通管理處罰條例第87條第2 項，道路交通
案件處理辦法第19條規定，裁定如主文。
中　　華　　民　　國　　96　　年　　12　　月　　24　　日
                        交通法庭  法　官  許雅婷
以上正本證明與原本無異。
如不服本裁定，應於裁定送達後5日內向本院提出抗告狀。
                                  書記官  吳玉蘭
中　　華　　民　　國　　96　　年　　12　　月　　26　　日
